# 外国子公司

提问人：学历 时间：2012-05-08 15:47:31
大家好,客户有一外国子公司,我们在审计时是否要其提供按国内准则编制的财务报表?请有类似经验的高手指导.

回答人：chenyiwei
没有统一规定，根据具体情况判断。例如：该子公司的规模；该子公司的业务复杂程度；是否涉及复杂的准则转换差异；该企业是否有熟悉中国会计准则的财务人员等。根据不同情况，可以要求由该子公司进行准则转换，也可以由其境内的母公司承担转换工作。